【裁判字號】    98,簡上,99
【裁判日期】    980527
【裁判案由】    傷害等
【裁判全文】
臺灣板橋地方法院刑事判決              98年度簡上字第99號
上  訴  人
即  被  告  乙○○
選任辯護人  廖修譽律師
上列上訴人即被告因傷害等案件，不服本院中華民國97年12月24
日97年度簡字第8894號第一審判決（聲請簡易判決處刑案號：97
年度調偵字第1231號），提起上訴，本院管轄之第二審合議庭判
決如下：
    主  文
上訴駁回。
乙○○緩刑貳年。
    事實及理由
一、本案經本院審理結果，認第一審以被告乙○○公然侮辱人及
    傷害人之身體，依刑法第三百零九條第一項、第二百七十七
    條第一項、第四十二條第三項、第四十一條第一項前段、刑
    法施行法第一條之一第一項、第二項前段規定，判處罰金新
    臺幣五千元，如易服勞役，以新臺幣一千元折算一日；判處
    拘役十日，如易科罰金，以新臺幣一千元折算一日，其認事
    用法均無違誤，量刑亦屬適當，應予維持，故均引用如附件
    第一審刑事簡易判決書所記載之犯罪事實、證據及理由。
二、上訴人即被告乙○○上訴意旨略以：其承認原審判決認定之
    事實，然其事後已與告訴人甲○○達成和解，請求鈞院給予
    緩刑等語。
三、按關於刑之量定，係實體法上賦予法院得為自由裁量之事項
    ，倘其未有逾越法律所規定之範圍，或濫用其權限，即不得
    任意指摘為違法，以為上訴之理由（最高法院七十五年台上
    字第七○三三號判例意旨參照）。被告雖就原審法院適法範
    圍裁量權之行使為爭執，惟原審量定刑期，已審酌被告犯罪
    之動機、目的、手段、告訴人所受損害之程度及被告犯罪後
    之態度等一切情狀，而判處被告罰金新臺幣五千元、拘役十
    日，並分別諭知易服勞役、易科罰金之折算標準，並未逾越
    客觀上之適當性、相當性及必要性之比例原則，核屬妥適。
    綜上，原審判決認事用法及量刑既均無違誤瑕疵可指，本案
    被告上訴自無理由，應予駁回。
四、末查，被告前未曾因故意犯罪受有期徒刑以上刑之宣告，有
    臺灣高等法院被告前案紀錄表在卷可按，其與告訴人因細故
    糾紛，一時失慮出口辱罵告訴人，並致告訴人受有傷害，事
    後已坦承犯行，且於民國九十八年四月二十四日與告訴人達
    成和解，賠償告訴人，此經告訴人於本院審理中陳明在卷，
    並有本院板橋簡易庭調解筆錄一份附卷可稽，經此偵、審教
    訓，應知警惕而無再犯之虞，本院因認以暫不執行其刑為當
    ，爰依刑法第七十四條第一項第一款規定，對被告諭知緩刑
    二年，用啟自新。
據上論斷，應依刑事訴訟法第四百五十五條之一第一項、第三項
、第三百六十八條、第三百七十三條，刑法第七十四條第一項第
一款，判決如主文。
本案經檢察官謝岳龍到庭執行職務。
中    華    民    國    98    年    5     月    27    日
              刑事第十一庭    審判長法  官  陳  鴻  清
                                    法  官  朱  嘉  川
                                    法  官  劉  安  榕
上列正本證明與原本無異。
不得上訴。
                                    書記官  陳  盈  真
中    華    民    國    98    年    5     月    27    日


司法院資訊處製作；財團法人民間司法改革基金會備份。
